【裁判字號】    89,訴,411
【裁判日期】    890825
【裁判案由】    毒品危害防制條例
【裁判全文】
臺灣臺南地方法院刑事判決                          八十九年度訴字第四一一號
    公  訴  人  臺灣臺南地方法院檢察署檢察官
    被      告  甲○○
右列被告因違反毒品危害防制條例案件，茲經檢察官提起公訴（八十九年度毒偵字第
一九四號），本院判決如左：
    主  文
甲○○連續施用第一級毒品，處有期徒刑壹年。又連續施用第二級毒品，處有期徒刑
伍月。應執行有期徒刑壹年肆月。
    事  實
一、甲○○前因施用毒品案件，經依臺灣彰化地方法院以八十八年度毒聲字第五四號
    裁定送觀察、勒戒後，無繼續施用毒品之傾向，由臺灣彰化地方法院檢察署檢察
    官於民國八十八年三月六日以八十八年度偵緝字第一五七號不起訴處分確定。詎
    甲○○仍未戒除毒癮，嗣又基於概括犯意，自八十八年十月間某日起至同年十一
    月十一日往前回溯九十六小時內，連續在彰化縣伸港鄉○○村○○路一五八之一
    號住處施用第一級毒品海洛因及第二級毒品安非他命，為警於八十八年十一月十
    一日下午五時許，在前址查獲，經依臺灣臺南地方法院以八十九年度毒聲字第二
    六七號裁定送觀察、勒戒後，有繼續施用毒品傾向。
二、案經彰化縣警察局和美分局報告臺灣彰化地方法院檢察署呈請臺灣高等法院檢察
    署令轉臺灣臺南地方法院檢察署檢察官偵查起訴。
    理  由
一、訊據被告甲○○於本院審理時，對於右揭時地連續施用毒品海洛因、安非他命之
    事實均坦承不諱，並有彰化縣衛生局、法務部調查局分別出具之尿液檢驗報告附
    卷可稽，被告前揭自白應堪信為真實。被告於本院初訊時，雖否認有施用第二級
    毒品安非他命犯行，辯稱伊因胃部開刀，有吃胃藥止痛云云（本院八十九年六月
    十六日訊問筆錄），惟經本院將被告經警查獲時所採集尿液送法務部調查局以氣
    相層析質譜儀分析法進行複驗，結果仍呈甲基安非他命陽性反應，有該局八十九
    年七月十日（八九）陸（一）字第89050115號檢驗通知書在卷足憑；且被告係於
    八十八年七、八月間進行胃部手術，距離被告經查獲之八十八年十一月十一日，
    已有相當時日，又被告於本院亦自承該年九月起即未再拿藥服用（本院八十九年
    八月十一日審理筆錄），則被告尿液中之安非他命反應，與被告之胃部手術或服
    用胃藥，應無因果關聯，被告上開辯詞自非足採。又被告前因施用毒品案件，經
    依臺灣彰化地方法院八十八年度毒聲字第五四號裁定送觀察、勒戒後，認無繼續
    施用毒品之傾向，由臺灣彰化地方法院檢察署檢察官於八十八年三月六日以八十
    八年度偵緝字第一五七號不起訴處分確定，有臺灣臺南地方法院檢察署刑案資料
    查註紀錄表在卷足憑。其於五年後再犯毒品危害防制條例第十條之罪，經裁定送
    觀察勒戒，認有繼續施用毒品傾向，有本院八十九年度毒聲字第二六七號裁定及
    臺灣臺南看守所附設勒戒所八十九年二月二十九日南所京衛字第○三○三－三號
    函送之證明書一份附卷可參，被告罪證明確，應予依法論科。
二、核被告所為，係犯毒品危害防制條例第十條第一項、第二項之施用第一級毒品、
    施用第二級毒品罪。其施用毒品海洛因、安非他命之行為，均時間密接、犯罪構
    成要件相同，顯均係基於概括犯意為之，應依連續犯規定論處，並加重其刑。又
    被告所犯前開二罪，犯意個別，行為不同，應予分論併罰；另查一般海洛因多係
    混合美娜水再皮下注射，或者摻入香煙內點燃吸食，而安非他命則須置於容器內
    ，以火燒烤使其揮發成煙後吸食，二者之施用方式並不相同，客觀上並無以一行
    為同時施用施用海洛因與安非他命之可能，是檢察官認被告所犯前開二罪間有一
    行為觸犯二罪名之想像競合犯關係，應有誤會。爰審酌被告甫於八十八年三月六
    日經觀察勒戒無施用傾向為檢察官不起訴處分，隨即於同年十月間又開始施用毒
    品，顯見並未完全戒除毒癮；施用毒品行為係屬自傷行為，除自身健康外，尚無
    侵害其他法益；被告犯罪後坦承犯行之態度，以及被告之品行、智識程度等一切
    情狀，量處如主文所示之刑，併定其應執行刑，以資懲儆。
據上論斷，應依刑事訴訟法第二百九十九條第一項前段，毒品危害防制條例第十條第
一項、第二項，刑法第十一條前段、第五十六條、第五十一條第五款，判決如主文。
本案經檢察官陳明進到庭執行職務。
中      華      民      國      八十九      年    八    月    二十五    日
                                臺灣臺南地方法院刑事第四庭
                                    法      官  吳  坤  芳
右正本證明與原本無異。
如不服本判決，應於判決送達後十日內向本院提出上訴狀( 應附繕本 )。
                                    書  記  官  馬  愛  君
中      華      民      國      八十九      年    八    月    二十五    日
附錄論罪科刑法條：
毒品危害防制條例第十條：
施用第一級毒品者，處六月以上五年以下有期徒刑。
施用第二級毒品者，處三年以下有期徒刑。


司法院資訊處製作；財團法人民間司法改革基金會備份。
